臺灣高等法院刑事判決　　　　　　　　 96年度上訴字第867號
上　訴　人
即　被　告　甲○○
上列上訴人因毒品危害防制條例案件，不服臺灣桃園地方法院95
年度訴字第2785號，中華民國96年1月24日第一審判決（起訴案
號：臺灣桃園地方法院檢察署95年度毒偵字第4929號），提起上
訴，本院判決如下：
    主  文
上訴駁回。
    事  實
一、甲○○前於民國（下同）八十八年間因違反毒品危害防制條
    例之施用毒品案件，經臺灣桃園地方法院裁定送觀察勒戒後
    ，認無繼續施用毒品之傾向而於同年五月二日釋放出所，並
    經同院以八十七年度訴字第四六六號判決免刑確定在案；復
    於九十一年間再度因施用第一、二級毒品案件，經同院以九
    十一年度毒聲字第七九二號裁定送勒戒處所觀察、勒戒後，
    認有繼續施用毒品之傾向，再經台灣桃園地方法院檢察署檢
    察官聲請、臺灣桃園地方法院以九十一年度毒聲字第一九一
    六號裁定令入戒治處所施以強制戒治，後因戒治期間經戒治
    所人員評定成效良好，經同院裁定停止戒治，於九十一年十
    二月十三日停止強制戒治出所，所餘戒治期間併付保護管束
    ，至於九十二年六月三十日保護管束期滿未經撤銷，視為執
    行完畢，然其前開施用毒品犯行，經台灣桃園地方法院檢察
    署檢察官提起公訴，並經臺灣桃園地方法院於九十一年十一
    月二十五日以九十一年度訴字第一一七一號判處有期徒刑一
    年三月（連續施用第一級毒品罪判處有期徒刑九月，施用第
    二級毒品罪判處有期徒刑八月，定應執行刑為有期徒刑一年
    三月），同年十二月二十六日確定後移送執行。另於九十一
    年間因犯竊盜罪，經臺灣桃園地方法院於九十一年十月十四
    日以九十一年易字第一三六七號判決判處有期徒刑六月，於
    同年十月十四日確定後接續上開徒刑執行，迄至九十三年八
    月二日縮短刑期假釋出監，所餘刑期併付保護管束，惟於保
    護管束期間，因違反保護管束情節重大，經撤銷假釋，於九
    十四年三月四日入監執行殘刑（三月十五日），直至九十四
    年六月十八日執行完畢翌日出監（此部分構成累犯）。甲○
    ○卻於出監後之九十五年四月初某日起至同年五月三十日止
    ，再度因施用毒品案件，經臺灣桃園地方法院以九十五年度
    訴字第一七一三號判處有期徒刑一年（此部分不構成累犯）
    。
二、詎料甲○○仍不知戒除施用毒品習性，竟於前開強制戒治執
    行完畢釋放後之五年內，復基於施用第一級毒品海洛因之犯
    意，於九十五年九月七日上午八時許，在桃園縣中壢市○○
    街六號住處內，以將其所持有之第一級毒品海洛因放置在注
    射針筒內加水稀釋後注射至體內之方式，施用第一級毒品海
    洛因一次。嗣於九十五年九月七日二十一時三十分許，為警
    在桃園縣中壢市○○街六號前為警查獲，並扣得其所有、備
    供施用第一級毒品海洛因所用之第一級毒品海洛因一包（海
    洛因驗餘淨重零點一零公克，空包裝重零點一九公克）。
三、案經桃園縣政府警察局中壢分局報告臺灣桃園地方法院檢察
    署檢察官偵查起訴。
    理  由
一、上訴人即被告甲○○經合法傳喚，無正當理由未到庭應訊，
    惟原審經訊據被告甲○○，對其於九十五年九月七日上午八
    時許，在其位於桃園縣中壢市○○街六號住處內，施用第一
    級毒品海洛因一次之犯罪事實，業於原審審理時坦承不諱，
    而員警查獲被告後所採集之尿液檢體，經送請台灣檢驗科技
    股份有限公司以酵素免疫分析法初步檢驗，再佐以氣相層析
    質譜儀分析法確認檢驗結果確呈鴉片類（嗎啡）陽性反應，
    此有桃園縣政府警察局中壢分局檢體監管紀錄表、台灣檢驗
    科技股份有限公司濫用藥物尿液檢驗報告各一份附卷可稽，
    而以氣相層析質譜儀作藥物及其代謝產物之定性及定量分析
    ，幾乎不會有偽陽性反應產生，為毒品檢驗學之常規，亦為
    本院辦理相關違反毒品危害防制條例案件所知悉，上開檢驗
    結果當足以認定為真實。而被告於九十五年九月七日為警查
    獲時所扣得之白色粉末一包，經送請法務部調查局鑑定結果
    ，確檢出第一級毒品海洛因成分，海洛因淨重零點一零公克
    ，空包裝重零點一九公克，有該局出具之調科壹字第０九五
    二三０二二五四０號鑑定書附卷可稽，由此益徵被告上開自
    白確與事實相符，應堪採信。
二、核被告甲○○所為係犯毒品危害防制條例第十條第一項施用
    第一級毒品罪；又其持有本件扣案之第一級毒品海洛因、以
    及其於施用海洛因行為前後所持有之第一級毒品海洛因等行
    為，既意在供己施用，其持有之低度行為應為施用之高度行
    為吸收，均不另論罪。另查被告前有如事實欄一所載之犯罪
    科刑執行情形，有刑案資料查註紀錄表、臺灣高等法院被告
    前案紀錄表各一份在卷可參，被告於前案有期徒刑執行完畢
    後，五年內故意再犯本件有期徒刑以上之施用第一級毒品罪
    ，為累犯，應依刑法第四十七條第一項規定加重其刑。
三、至扣案第一級毒品海洛因一小包（海洛因淨重零點一零公克
    ），為查獲之毒品，而用以盛裝上開毒品所用包裝袋一個，
    以現今所採行之鑑驗方式，包裝袋仍會殘留微量毒品而無法
    將之完全析離（有法務部調查局調科壹字第０九三六一二九
    六五五０號函附卷可資參佐），是上開扣案之第一級毒品海
    洛因一包及盛裝毒品所用之包裝袋一個，均應依毒品危害防
    制條例第十八條第一項前段規定沒收並銷燬之。
四、原審援引毒品危害防制條例第十條第一項、第十八條第一項
    前段，刑法第十一條前段、第四十七條第一項等規定，審酌
    被告前因施用毒品案件，業經觀察、勒戒並曾獲不起訴處分
    之寬典，卻未能把握自新機會，澈底戒除施用毒品之惡習，
    仍再施用足以導致人體機能發生依賴性、成癮性及抗藥性等
    障礙之第一級毒品海洛因之罪行，足徵其沾染毒品甚深，戕
    害自身健康，漠視法令禁制，顯未見悔改之意，惟尚能坦承
    犯行，犯後態度頗佳，暨其犯罪動機、手段、施用毒品次
　　數僅一次等一切情狀，量處有期徒刑拾月；扣案第一級毒品
    海洛因壹包（含包裝袋壹個，海洛因驗餘淨重零點壹零公克
    ）沒收銷燬之，本件被告上訴意旨，泛言指摘原判決不當，
    難認為有理由，應予駁回。
五、被告甲○○經合法傳喚，無正當理由未到庭應訊，不待其到
    庭陳述，逕行判決。
六、據上論斷，應依刑事訴訟法第三百六十八條、第三百七十一
    條，判決如主文。
本案經檢察官李良忠到庭執行職務。
中　　華　　民　　國　　96　　年　　4 　　月　　11　　日
                  刑事第三庭審判長法  官  許國宏
                                  法  官  朱光仁
                                  法  官  許增男
以上正本證明與原本無異。
如不服本判決，應於收受送達後十日內向本院提出上訴書狀，其
未敘述上訴之理由者並得於提起上訴後十日內向本院補提理由書
（均須按他造當事人之人數附繕本）。
                                  書記官  葉金發
中　　華　　民　　國　　96　　年　　4 　　月　　11　　日
附錄本件判決論罪科刑法條全文：
毒品危害防制條例第十條第一項：
施用第一級毒品者，處六月以上五年以下有期徒刑。
